臺灣臺中地方法院刑事判決　　　　　　　　　　　　九十一年度易字第二三二四號
　　公　訴　人　台灣台中地方法院檢察署檢察官
　　被　　　告　丙○○
　　　　　　　　丁○○
右列被告等因竊盜等案件，經檢察官聲請簡易處刑（九十一年度偵字第五三九七號、
第一一八四九號），及就被告丁○○詐欺部分移送併案審理（九十一年偵字第一七四
四一號），經本院台中簡易庭（九十一年中簡字第一四三二號）認不宜簡易判決處刑
，移送本院刑事庭，本院判決如左：
    主  文
丁○○竊盜，處有期徒刑肆月，如易科罰金，以佰元折算壹日；又幫助連續意圖為
自己不法之所有，以詐術使人將本人之物交付，處有期徒刑月，如易科罰金，以
佰元折算壹日。應執行有期徒刑陸月，如易科罰金，以佰元折算壹日。
丙○○幫助連續意圖為自己不法之所有，以詐術使人將本人之物交付，處有期徒刑肆
月，如易科罰金，以佰元折算壹日。
    事  實
一、丁○○與己○○係朋友關係，丁○○於九十一年十月間至己○○位於台中市○○
    路○段一九二之三號五樓之三住處借住，詎丁○○竟趁借住在己○○住處之便，
    於九十一年十一月五日上午十時許，基於意圖為自己不法所有，進入己○○前開
    住處之房間內，竊取己○○所有放置在櫃子之華南商業銀行水湳分行（下稱華南
    銀行）金融卡一張及記載密碼紙張一紙，得手後據為己有。旋基於意圖為自己不
    法所有之概括犯意，以冒用密碼之不正方法，先後於附表所示時間、地點之提款
    機內（其中附表編號一、二，係就同一提款機為接續二次提領），連續分別詐領
    得己○○所有存放在華南銀行帳戶內之存款合計新台幣（下同）十七萬元。嗣經
    己○○發覺而於同年月六日上午十一時辦理止付，並報警後而查悉上情。
二、丁○○、丙○○二人，均可預見不詳姓名年籍之人租用他人之存摺、帳戶使用，
    將可能藉租用之存摺、帳戶遂行財產上犯罪之目的，又對於提供帳戶雖無引發他
    人萌生犯罪之確信，但仍以縱若有人持以犯罪亦未違反其本意，於九十一年三月
    初，丙○○自報紙分類廣告上得知有人欲租用存摺帳戶，即將此事告訴給丁○○
    知悉，丁○○、丙○○即基於幫助詐欺之犯意，由丁○○於九十一年三月初至七
    日之前之某日，在台中市○○○街某一電動玩具前，將其所有之郵政存簿儲金簿
    帳號00000000000000號存摺一本及提款卡一張等物交給丙○○，
    丙○○旋於同日，在台中市○○路某泡沬紅茶店，以三千元之代價，將上開帳戶
    之存摺一本及提款卡一張等物出租予一名自稱「林先生」之不詳姓名年籍之成年
    男子，以此方法幫助該自稱「林先生」之成年男子從事犯罪。該自稱「林先生」
    之成年男子即基於意圖為自己不法所有之概括犯意，自租用上開帳號之九十一年
    三月七日起，在中國時報及自由時報上刊登佯以東方時尚股份有限公司徵求手加
    工之分類廣告，並留有0000000000及0000000000號免費電
    話專線供人連絡，先後向來電應徵之乙○○、庚○○、戊○○○及甲○○等人詐
    稱以：須先支付三千元之訂貨費或車資等款項，匯款到上開丁○○之帳戶內，等
    辦貨到之後再退回該筆費用云云，其中甲○○、庚○○部分，該自稱「林先生」
    之人，更向其等二人佯以：已抽中該公司之大，須先付稅金或會計師見證費等
    等費用云云，以此詐欺手法，使乙○○、庚○○、戊○○○及甲○○等人陷於錯
    誤，乙○○於九十一年三月八日匯款三千元；庚○○分別於九十一年三月七月匯
    款三千元及八千元、於三月八日匯款七萬五千元及三萬元；戊○○○於九十一年
    三月二十日匯款三千元；甲○○於九十一年三月二十五日匯款三千元、於三月廿
    七日匯款一萬二千元、於三月廿八日匯款七萬五千元及三萬元至上開帳戶。嗣乙○○、庚○○、戊○○○及甲○○等人均未收到貨物或金，且依所載電話聯繫
    ，該電話亦已不通，始知受騙。
三、案經台中市警察局第五分局、台中縣警察局東勢分局報請臺灣臺中地方法院檢察
    署檢察官偵查後，聲請簡易判決處刑及移送併案審理。
    理  由
一、訊據被告丁○○對於右揭時地竊取被害人己○○之金融卡（含密碼紙張），並連
    續以冒用密碼之不正方法，由提款機詐領己○○存款之犯罪事實，於本院審理時
    坦承不諱，核與被害人己○○所指述情節，並有被害人己○○於華南銀行存摺、
    帳戶交易明細各一份及被告寫給被害人己○○之書信三張附卷可按，是被告自白
    核與事實相符，應堪採信，被告丁○○此部分之事證明確，被告此部分之犯行洵
    堪認定。
二、訊據被告丁○○、丙○○固坦承於右揭時、地將上開帳戶之存款簿、提款卡等資
    料，以三千元之代價出租予該自稱「林先生」之成年男子等情，惟辯稱：該林先
    生說那是人家玩股票要用的，伊等並不知供作詐欺之用云云。經查：被害人乙○○、庚○○、戊○○○及甲○○等人確於事實欄二所示之時地受騙，將款項匯入
    被告丁○○之上開帳戶等情，業據被害人乙○○、庚○○、戊○○○及甲○○等
    人於警訊、偵查及本院審理時指述甚詳，並有其等四人之匯款執據及分類廣告在
    卷可稽，足徵被害人乙○○、庚○○、戊○○○及甲○○等上開指述堪以採信。
    又被告丁○○、丙○○等二人均供承確有將上開銀行帳戶存摺、提款卡等物，以
    三千元代價，出租予自稱「林先生」，且被害人乙○○、庚○○、戊○○○及甲○○等人確因前揭事項受騙，而將款項匯入被告丁○○之上開帳戶等情，已如前
    述，足見被告丁○○所自承部分核與事實相符，應堪採信。次按刑法上之故意，
    可分為直接故意與不確定故意（間接故意），所謂「不確定故意」，係指行為人
    對於構成犯罪之事實，預見其發生而其發生並不違背其本意者，刑法第十三條第
    二項定有明文。查，銀行帳戶可供款項之存匯、提領，一般人均可輕易申請開設
    ，並無任何資格條件之限制，苟非為供不法使用，匿飾真實身分，自得以自己名
    義申請，何須付費租用他人之帳戶？況被告等二人於偵查中即己自承其等能預見
    該自稱林先生之人會將存摺拿去供作非法使用，更可徵其等二人自始即知該帳戶
    已供他人犯罪之用，更可知被告等二人主觀確有容認該自稱「林先生」使用其帳
    戶以遂行詐騙他人財物之犯行，而不違背其本意，是以被告等二人所辯，顯屬卸
    責之詞，不足採信。被告等二人此部分之事證明確，被告等二人此部分之犯行亦
    堪認定。
三、核被告丁○○如事實欄一所為，係犯刑法第三百二十條第一項之竊盜罪、第三百
    三十九條之二第一項之利用自動付款設備詐欺罪。其中被告丁○○八次利用自動
    付款設備詐欺犯行（即附表編號一、三至九所示。至於被告於附表編號一、二之
    犯行，係提領二次金錢之行為，係利用同一機會，在同一時段就同一犯罪構成事
    實，本於單一犯意接續進行，以實現一犯罪構成要件之單一行為，屬接續犯，應
    以一罪論，併此敘明），時間均緊接，犯罪構成要件亦係相同，顯係基於概括之
    犯意反覆為之，應依連續犯之規定論以一罪，並加重其刑。又被告丁○○所犯上
    開二罪，有方法結果牽連犯之裁判上一罪關係，應從一重之竊盜罪處斷。又該自
    稱「林先生」，基於為自己不法所有之概括犯意，以「假手加工及中而真詐財
    」之方式為詐術，使被害人乙○○等人陷於錯誤，而將本人之財物交付，犯有連
    續詐欺取財之罪。被告丙○○將被告丁○○所有之帳戶提供予該林先生詐騙財物
    ，應具有幫助他人詐欺取財之犯意，其等所為提供帳戶予他人之行為則屬刑法詐
    欺取財罪構成要件以外之行為，其以幫助他人犯罪之意思而參與犯罪構成要件以
    外之行為，核被告丁○○、丙○○所為係犯刑法第三十條第一項前段、第三百三
    十九條第一項之幫助連續詐欺罪，並均應依刑法第三十條第二項之規定，按正犯
    之刑減輕之。被告丁○○上開所犯之竊盜罪及幫助連續詐欺罪，犯意各別，行為
    互殊，應分併罰。爰審酌被告丁○○暫借於友人住處，竟竊取友人之物，並持以
    行使，至今仍未提出條件償還，其心殊屬可議，被告丁○○、丙○○提供帳戶予
    詐欺集團使用，使被害人遭受損失，非惟幫助他人遂行詐財目的，同時使詐騙者
    得以隱匿其真實身份，減少遭查獲之風險，愈使其肆無忌憚，加深犯罪之猖獗，
    助長社會犯罪風氣，情節非屬輕微等情，各量處如主文所示之刑。另就被告丁○○部分定其應執行之刑，並均諭知易科罰金之折算標準。至公訴人請求緩刑乙節
    ，本院考量上情後，認對其等二人予以緩刑，不符社會公益，無法照准，附此敘
    明。
四、另被告丁○○移送併案部分即九十一年偵字第一七四四一號，核與起訴部分即如
    事實欄二為同一案件，本院自亦得一併審理之，附此敘明。
 據上論斷，應依刑事訴訟法第四百五十二條、第二百九十九條第一項前段，刑法刑
 法第三百二十條第一項、第三百三十九條之二第一項、第五十五條、第三百三十九
 條第一項、第三十條第二項、第四十一條第一項前段、第五十一條第五款，罰金罰
 鍰提高標準條例第一條前段、第二條，判決如主文。
中       華       民       國     九十一    年    十二    月     十     日
                                     臺灣臺中地方法院刑事第三庭
                                          法  官  吳  進  發
右正本證明與原本無異。
如不服本判決，應於判決送達後十日內向本院提出上訴狀，上訴於臺灣高等法院臺中
分院( 須附繕本 )。
                                          書記官
中    華       民       國     九十一    年    十二    月    十一    日
附錄論罪法條：
刑法第三百二十條第一項
意圖為自己或第三人不法之所有，而竊取他人之動產者，為竊盜罪，處五年以下有期
徒刑、拘役或五百元以下罰金。
刑法第三百三十九條第一項
意圖為自己或第三人不法之所有，以詐術使人將本人或第三人之物交付者，處五年以
下有期徒刑、拘役或科或併科一千元以下罰金。
 附表：
┌──┬───────┬───────┬───┬───────┬────┐
│編號│提  領  時  間│提  領  地  點│被害人│提  領  金  額│備    註│
├──┼───────┼───────┼───┼───────┼────┤
│一  │九十年十一月五│台中市○○路台│己○○│新台幣（下同）│        │
│    │日            │中商銀        │      │二萬元        │        │
│    │              │              │      │              │        │
├──┼───────┼───────┼───┼───────┼────┤
│二  │九十年十一月五│同上          │同上  │二萬元        │        │
│    │日            │              │      │              │        │
│    │              │              │      │              │        │
├──┼───────┼───────┼───┼───────┼────┤
│三  │九十年十一月五│台中市○○路華│同上  │三萬元        │        │
│    │日            │南銀行        │      │              │        │
│    │              │              │      │              │        │
├──┼───────┼───────┼───┼───────┼────┤
│四  │九十年十一月五│台中市○○路匯│同上  │二萬元        │        │
│    │日            │豐銀行        │      │              │        │
│    │              │              │      │              │        │
├──┼───────┼───────┼───┼───────┼────┤
│五  │九十年十一月六│台中市○○路台│同上  │一萬元        │        │
│    │日            │中商銀        │      │              │        │
│    │              │              │      │              │        │
├──┼───────┼───────┼───┼───────┼────┤
│六  │九十年十一月六│台中市○○路中│同上  │二萬元        │        │
│    │日            │國信託        │      │              │        │
├──┼───────┼───────┼───┼───────┼────┤
│七  │九十年十一月六│台中市○○路郵│同上  │二萬元        │        │
│    │日            │局            │      │              │        │
├──┼───────┼───────┼───┼───────┼────┤
│八  │九十年十一月六│台中市○○街聯│同上  │二萬元        │        │
│    │日            │信銀行        │      │              │        │
│    │              │              │      │              │        │
├──┼───────┼───────┼───┼───────┼────┤
│九  │九十年十一月六│台中市郵局    │同上  │一萬元        │        │
│    │日            │              │      │              │        │
│    │              │  │      │              │        │
└──┴───────┴───────┴───┴───────┴────┘
